【裁判字號】    99,上訴,807
【裁判日期】    991028
【裁判案由】    毒品危害防制條例
【裁判全文】
臺灣高等法院臺南分院刑事判決         99年度上訴字第807號
上  訴  人
即  被  告  甲○○
指定辯護人  本院公設辯護人  丁○○
上列上訴人因毒品危害防制條例案件，不服臺灣雲林地方法院99
年度訴字第295號中華民國99年8月6日第一審判決（起訴案號：
臺灣雲林地方法院檢察署99年度偵字第2051號），提起上訴，本
院判決如下：
    主  文
原判決撤銷。
甲○○所犯罪名及處罰詳如附表一「所犯罪名及科刑（含主刑及
從刑）」欄所示，應執行有期徒刑肆年陸月。附表一所宣告沒收
之物，併執行之。
    事  實
一、甲○○（綽號「阿生」）前因公共危險、施用毒品案件，經
    臺灣雲林地方法院分別判處有期徒刑五月、三月確定，入監
    接續執行，於民國98年4月18日縮刑期滿執行完畢。詎其仍
    不知悔改，明知甲基安非他命係毒品危害防制條例第2條第2
    項第2款所管制之第二級毒品，不得販賣，竟分別基於販賣
    第二級毒品以牟利之犯意，為下列犯行：
  (一)黃文興（民國68年5月28日生，綽號「阿興」）於99年3月31
    日14時11分、18分許，以門號0000000000號行動電話與甲○○使用之門號0000000000號行動電話聯繫，表示要購買甲基
    安非他命，甲○○應允後，將數量不詳之甲基安非他命1小
    包攜至雲林縣古坑鄉棋盤村百姓公納骨塔（下稱百姓公納骨
    塔）處，以新臺幣（下同）3,000元之代價，將甲基安非他
    命1小包販售與黃文興，並自黃文興處得款3,000元。
  (二)黃文興於99年4月2日14時11分、47分許，以門號0000000000
    號行動電話撥打甲○○使用之上揭門號行動電話，相約至百
    姓公納骨塔處交易甲基安非他命後，甲○○將數量不詳之甲
    基安非他命1小包攜至約定地點，以一手交錢、一手交貨之
    方式，將甲基安非他命1小包交與黃文興，並向其收取3,000
    元。
  (三)吳建忠（民國61年6月29日生，綽號「阿忠」）於99年4月11
    日21時17分許，以門號0000000000號行動電話撥打甲○○使
    用之上揭門號行動電話，表示要購買甲基安非他命，甲○○
    應允，將數量不詳之甲基安非他命1小包攜至國道三號高速
    公路斗六市○○里路段下方之產業道路旁，以1,000元之代
    價，將數量不詳之甲基安非他命1小包販售與吳建忠，並自
    吳建忠處得款1,000元。
二、嗣經臺灣雲林地方法院檢察署檢察官依法聲請對甲○○持用
    之上開門號行動電話實施通訊監察，而查悉上情，並扣得甲○○所有供聯絡販賣毒品使用之之NOKIA廠牌行動電話1支（
    內含門號0000000000號晶片卡1張）。甲○○於上開販賣第
    二級毒品犯行為警查獲後，於偵、審中均自白上開販賣第二
    級毒品事實，並向警方供出其販賣之第二級毒品甲基安非他
    命來源係向綽號「界良」之乙○○購得，因而查獲乙○○涉
    嫌販賣第二級毒品案件，現由臺灣雲林地方法院99年度訴字
    第631號案審理中（起訴案號：臺灣雲林地方法院檢察署99
    年度偵字第3987號）。
三、案經雲林縣警察局虎尾分局移送臺灣雲林地方法院檢察署檢
    察官偵查起訴。
    理  由
壹、程序部分：
  (一)電話監聽譯文（通訊監察譯文），僅屬依據監聽錄音結果予
    以翻譯之文字，固具文書證據之外觀，但實際上仍應認監聽
    所得之錄音帶，始屬調查犯罪所得之證物，乃刑事訴訟法第
    165條之1第2項所稱之新科技證物，如其蒐證程序合法，且
    當事人已承認監聽錄音譯文之內容屬實，或對於該譯文內容
    並無爭執，而法院復已就該譯文依法踐行調查證據程序者，
    該監聽錄音之譯文即與播放錄音有同等價值，自有證據能力
    （最高法院98年度臺上字第527號判決意旨參照）。查卷附
    通訊監察譯文，係警員依據原審99年度聲監字第135號所核
    發之通訊監察書，於核准通訊監察期間內，對於被告甲○○
    持用之門號0000000000號行動電話進行通訊監察之事實，有
    上開通訊監察書（見原審卷第48、49頁），及附表二所示之
    通訊監察譯文在卷可佐，而被告及其辯護人亦同意上開通訊
    監察譯文有證據能力（見本院卷第40頁、129頁），並經本
    院於審理時就上開通訊監察譯文依法提示予檢察官、被告及
    辯護人，踐行調查證據之程序，經核與監聽錄音具有相同之
    價值，自有證據能力。
  (二)按被告以外之人於審判外之陳述雖不符刑事訴訟法第159條
    之1至第159條之4等4條之規定，而經當事人於審判程序同意
    作為證據，法院審酌該言詞陳述或書面陳述作成時之情況，
    認為適當者，亦得為證據；當事人、代理人或辯護人於法院
    調查證據時，知有刑事訴訟法第159條第1項不得為證據之情
    形，而未於言詞辯論終結前聲明異議者，視為有前項之同意
    ，同法第159條之5定有明文。本件檢察官及被告、辯護人於
    本院準備程序及審理時對於本件判決所引用之書面及非書面
    等證據資料，均同意作為本案之證據（見本院卷第40、126
    頁），於本院逐一提示後，迄於言詞辯論終結前均未聲明異
    議，經審酌該等證據作成之情況，核無違法取證或其他瑕疵
    ，認為以之作為本案之證據亦屬適當，自有證據能力，合先
    敘明。
貳、實體部分：
一、前揭犯罪事實，業據被告甲○○供承不諱，核與證人黃文興
    、吳建忠於警詢或檢察官面前證述（見偵字第2051號卷第28
    至33頁、第35至37頁、第39至44頁、第51至52頁）內容相符
    。又觀諸被告與證人黃文興、吳建忠於附表二所示通話內容
    ，多使用暗語如「3」、「3,000」、「拜三（臺語）」、「
    高粱」、「1,000」作為代號，且通話內容簡短，多半係在
    談妥價格、數量或交易地點後，即結束通話，確屬實務上常
    見之毒品交易對話，有原審99年度聲監字第135號通訊監察
    書1份及如附表二所示之通訊監察譯文附卷足佐（內容與證
    據出處均詳附表二所示），益徵上開人等通話之目的確係要
    交易毒品無疑。此外並扣得被告所有用以聯絡販毒之NOKIA
    廠牌行動電話（內含其所有之門號0000000000號晶片卡1張
    ）1支可資佐證。另被告就販賣1,000元之甲基安非他命可賺
    取300元之利潤（見原審卷第62頁反面）等情亦供述明白，
    故被告主觀上有藉販賣甲基安非他命以營利之意圖至為明確
    。綜上足認被告之自白與事實相符，可以採信，被告販賣第
    二級毒品之犯行洵堪認定，應依法論科。
二、論罪科刑：
  (一)核被告所為，係犯毒品危害防制條例第4條第2項販賣第二級
    毒品罪。被告各該持有甲基安非他命之低度行為，分別為販
    賣之高度行為所吸收，均不另論罪。
  (二)按所謂「集合犯」，係指立法者所制定之犯罪構成要件中，
    本即預定有數個同種類行為而反覆實行之犯罪而言。故是否
    為集合犯之判斷，客觀上應斟酌法律規範之本來意涵、實現
    該犯罪目的之必要手段、社會生活經驗中該犯罪必然反覆實
    行之常態及社會通念等；主觀上則視其反覆實施之行為是否
    出於行為人之單一犯意，並秉持刑罰公平原則，加以判斷之
    。稽以行為人販賣毒品之原因，不一而足，其多次販賣毒品
    之行為，未必皆出於行為人之1個犯意決定；且觀諸毒品危
    害防制條例第4條販賣毒品罪之構成要件文義，實無從憑以
    認定立法者本即預定該犯罪之本質，必有數個同種類行為而
    反覆實行之集合犯行。再者，修正後刑法業刪除連續犯之規
    定，多次販賣毒品之犯行，依社會通念，修法後應認為數罪
    之評價，始符刑罰公平原則。從而，販賣毒品罪，難認係集
    合犯（最高法院97年度臺上字第1933號、第1400號、第1060
    號判決要旨參照）。查被告並非一開始即預定販賣甲基安非
    他命之次數、數量及對象，而係購毒對象以電話聯繫或當面
    請求後，始起意為販賣甲基安非他命之犯行，故被告各該販
    賣第二級毒品之犯罪行為並非出於同一犯罪計畫中，亦難以
    接續犯論處。是被告先後3次販賣第二級毒品之行為，均犯
    意各別，行為各自獨立，應分論併罰。
  (三)又被告有犯罪事實欄所示公共危險、施用毒品案件前科，經
    原審分別判處有期徒刑五月、三月確定，入監接續執行，於
    98年4月18日縮刑期滿執行完畢等情，有臺灣高等法院被告
    前案紀錄表1份在卷可稽。被告於有期徒刑執行完畢後，5年
    內故意再犯本件有期徒刑以上之罪，均為累犯，應各依刑法
    第47條第1項加重其刑，至法定刑為無期徒刑部分，依法不
    得加重。
  (四)又按犯第4條至第8條之罪於偵查及審判中均自白者，減輕其
    刑，此復為毒品危害防制條例第17條第2項所明定。查被告
    所犯附表一所示販賣第二級毒品罪，其於偵查及審判中均自
    白犯罪，均應依毒品危害防制條例第17條第2項之規定減輕
    其刑。再按犯第4條至第8條、第10條或第11條之罪，供出毒
    品來源，因而查獲其他正犯或共犯者，減輕或免除其刑，此
    為本條例同條第1項所規定。而被告於附表一所示販賣毒品
    犯行為警查獲後，向警方供出其販賣之甲基安非他命毒品來
    源，係向綽號「界良」之乙○○購得，因而查獲乙○○涉嫌
    販賣第二級毒品案件，現由臺灣雲林地方法院99年度訴字第
    631號案審理中（起訴案號：臺灣雲林地方法院檢察署99 年
    度偵字第3987號）等情節，亦經本院查明屬實，此有雲林縣
    警察局虎尾分局99年10月8日雲警虎偵字第0990013190號函
    及檢送之乙○○、甲○○、涂銘源之筆錄及相關資料；臺灣
    雲林地方法院檢察署99年度偵字第3987號起訴書；暨臺灣高
    等法院被告乙○○前案紀錄表等在卷足憑（見本院卷第55至
    88頁、第108至109頁、第111至115頁）。是被告符合該條項
    得減輕其刑之規定，附表一所示犯行均應依毒品危害防制條
    例第17條第1項之規定遞減輕其刑。另關於被告主張其供出
    部分甲基安非他命是向案外人綽號「全哥」之丙○○購得，
    因而查獲丙○○云云。此部分固經警方移送檢察官偵辦，有
    被告及丙○○之筆錄及監聽譯文等資料可稽（見本院卷第89
    至105頁），但丙○○則辯稱只是帶被告去向藥頭購買安非
    他命而已，而除被告之指訴外，監聽譯文內容尚無法確認丙○○有販賣甲基安非他命給被告之犯為，且檢察官就此部分
    亦尚未偵結起訴，難認此部分亦符合毒品危害防制條例第17
    條第1項之要件，併予敘明。
  (五)被告所犯如附表一所示之犯行，有累犯加重及均有2種刑之
    減輕事由（毒品危害防制條例第17條第2項偵查及審判中均
    自白及同條第1項供出毒品來源因而查獲其他正犯），爰依
    刑法第70條第1項、第71條規定先加（法定刑無期徒刑部分
    除外）後減，並遞減輕其刑。
三、撤銷改判理由：
  (一)原審以被告所犯附表一所示販賣第二級毒品犯行罪證已明確
    ，因予論罪科刑，固非無見，惟原審審理中綽號「界良」之
    乙○○尚未經查緝到案，原審乃未及適用毒品危害防制條例
    第17條第1項規定減輕被告之刑，現綽號「界良」之乙○○
    業經檢察官起訴，正由臺灣雲林地方法院審理中，已如前述
    ，自應適用毒品危害防制條例第17條第1項規定減輕被告之
    刑，故原判決適用法條尚有未洽。被告上訴主張應適用毒品
    危害防制條例第17條第1項減輕其刑，因而指摘原判決不當
    ，為有理由，自應由本院將原判決予以撤銷改判。
  (二)另按「數罪併罰，分別宣告其罪之刑，依下列各款定其應執
    行者：五宣告多數有期徒刑者，於各刑中之最長期以上，各
    刑合併之刑期以下，定其刑期。但不得逾30年。」刑法第51
    條第5款定有明文。又法律上屬於自由裁量事項，尚非概無
    法律性之拘束，在法律上有其外部界限及內部界限。前者法
    律之具體規定，使法院得以具體選擇為適當裁判，此為自由
    裁量之外部界限。後者法院為自由裁量時，應考量法律之目
    的，法律秩序之理念所在，此為自由裁量之內部界限。法院
    為裁判時，二者均不得有所踰越。在數罪併罰應定其應執行
    刑之案件，法院所為刑之酌定，固屬自由裁量事項，然對於
    法律之內、外部界限，仍均應受其拘束。最高法院94年度臺
    非字第21號判決要旨足供本案定刑之參考。從而，數罪併罰
    在定其應執行之刑之際，自應再為應執行之刑的決定，亦屬
    一種特別的量刑過程，其考量結果，並非單純表示一種數罪
    刑度的總和而已，而是再次對於同一行為人責任的檢視。相
    較刑法第57條定有科刑時應審酌的事項，此項規定係對一般
    犯罪行為之裁量而言。而合併刑之宣告，則屬一種對犯罪人
    本身及所犯之各種犯罪的綜合判斷。申言之，定執行之刑的
    宣告，並非在法定範圍之內自由裁定，應注意行為人從其犯
    數罪所反映的人格特性，及考量刑法目的相關刑事政策，妥
    為宣告。而刑法的功能中，除一般預防及特別預防之外，更
    重要的是，行為人再社會化及具體的社會保護作用，否則加
    諸過度之刑罰於被告，徒僅造成責任報應，去實現一個未知
    、抽象的正義。因此，是否為被告長期性監禁宣告的同時，
    應一併考量被告犯案情節對社會之衝擊，並注意此舉是否造
    成被告更生絕望的心理影響，使得被告的人格遭受完全性地
    抹滅。換言之，必須考量刑罰手段的相當性，儘量選擇能使
    受刑人復歸社會生活之刑罰方法。法官無法以所謂「治亂世
    用重典」之理由，加重刑罰以圖遏止歪風，不能過度強調所
    謂一般預防的刑罰目的。實則，就人性尊嚴及人權的思想而
    言，任何一個人均非他人的工具，以加重被告的刑罰作為達
    到阻嚇其他人犯罪的手段，被告已淪為教化社會大眾的工具
    ，喪失了作為一個人主體性，這均與我國刑事政策之立法有
    違。凡此即構成最高法院所揭示「內部界限」之意義。本院
    審酌前揭情狀，並參酌被告前有施用毒品、公共危險、竊盜
    等前科，有其臺灣高等法院被告前案紀錄表各1份存卷可查
    ，被告之素行難認良善；被告因貪圖販毒所得利潤及繼續施
    用毒品，未能正視施用或販賣毒品所帶來之危害以致觸犯重
    典；被告為高職畢業，智識程度不高，無正當職業，離婚，
    小孩業已成年，暨被告犯後態度良好，具有悔意等一切情狀
    ，分別量處如附表一所示之刑。又被告現年49歲，若本院定
    以過重之應執行刑，其效用可能隨著長期刑之執行，等比例
    地大幅下跌，效用甚低，對被告教化效果亦不佳，尚且加重
    國家財政無益負擔，亦有害被告回歸社會，爰定其應執行之
    刑如主文第2項所示，以期兼顧對於被告之警示及更生。
  (三)沒收部分：
    按毒品危害防制條例第19條第1項規定，犯第4條之罪者，其
    供犯罪所用或因犯罪所得之財物，均沒收之，如全部或一部
    不能沒收時，追徵其價額或以其財產抵償之。但該條項並無
    如同條例第18條第1項所定「不問屬於犯人與否，沒收之」
    之明文，自屬相對沒收主義之立法。是其應沒收之物，應以
    屬被告所有者為限。且所稱因犯罪所得之財物，係以實際所
    得者為限，苟無所得或尚未取得者，即無從為沒收、追徵或
    以財產抵償之諭知（最高法院95年度臺上字第305號、96年
    度臺上字第2331號判決意旨參照）。從而：
    1.被告販賣甲基安非他命所得共7,000元雖未扣案，仍應依
    毒品危害防制條例第19條第1項宣告沒收之，並各在附表一
    編號１至３所示其所犯販賣毒品罪項下宣告沒收，如全部或
    一部不能沒收時，以其財產抵償之。
    2.扣案之NOKIA廠牌之行動電話1支，為被告聯繫販毒所使用
    之聯絡工具，且為被告所有，業據被告供承不諱（見原審卷
    第61頁），至內搭之門號0000000000號晶片卡1張亦為被告
    所購得者，復據被告於原審（見同上卷）及本院（見本院卷
    第134頁）供承在卷，故亦屬被告所有無疑，自應併依同條
    例第19條第1項之規定宣告沒收。
據上論結，應依刑事訴訟法第369條第1項前段、第364條、第299
條第1項前段，毒品危害防制條例第4條第2項、第17條、第19條
第1項，刑法第11條、第47條第1項、第51條第5款，判決如主文
。
本案經檢察官郭珍妮到庭執行職務。
中    華    民    國    99    年    10    月    28    日
                  刑事第四庭    審判長法  官  吳志誠
                                      法  官  吳森豐
                                      法  官  彭喜有
以上正本證明與原本無異。
如不服本判決應於收受送達後10日內向本院提出上訴書狀，其未
敘述上訴理由者，並得於提起上訴後10日內向本院補提理由書（
均須按他造當事人之人數附繕本）「切勿逕送上級法院」。
                                      書記官  黃子起
中    華    民    國    99    年    10    月    29    日
附表一
┌──┬─────┬─────────────────┐
│編號│ 犯罪事實 │   所犯罪名及科刑（含主刑及從刑） │
├──┼─────┼─────────────────┤
│ １ │事實欄一、│甲○○販賣第二級毒品，累犯，處有期│
│    │(一)所載之犯│徒刑年。未扣案販賣第二級毒品所得│
│    │行        │新臺幣仟元沒收之，如全部或一部不│
│    │          │能沒收時，以其財產抵償之。扣案之NO│
│    │          │KIA廠牌行動電話壹支（含內搭門號０ │
│    │          │000000000號晶片卡壹張）沒│
│    │          │收之。                            │
├──┼─────┼─────────────────┤
│ ２ │事實欄一、│甲○○販賣第二級毒品，累犯，處有期│
│    │(二)所載之犯│徒刑年。未扣案販賣第二級毒品所得│
│    │行        │新臺幣仟元沒收之，如全部或一部不│
│    │          │能沒收時，以其財產抵償之。扣案之NO│
│    │          │KIA廠牌行動電話壹支（含內搭門號０ │
│    │          │000000000號晶片卡壹張）沒│
│    │          │收之。                            │
├──┼─────┼─────────────────┤
│ ３ │事實欄一、│甲○○販賣第二級毒品，累犯，處有期│
│    │(三)所載之犯│徒刑貳年玖月。未扣案販賣第二級毒品│
│    │行        │所得新臺幣壹仟元沒收之，如全部或一│
│    │          │部不能沒收時，以其財產抵償之。扣案│
│    │          │之NOKIA廠牌行動電話壹支（含內搭門 │
│    │          │號0000000000號晶片卡壹張│
│    │          │）沒收之。                        │
└──┴─────┴─────────────────┘
附表二（通訊監察譯文）：
┌─┬──────┬───────────────────┬──────┐
│編│時      間  │通  訊  監  察  譯  文  內  容        │備      考  │
│號│            │                                      │            │
├─┼──────┼───────────────────┼──────┤
│1.│99年3 月31日│A ：0000-000000（甲○○）             │(一)犯罪事實壹│
│  │14時11分44秒│B ：0000-000000（黃文興）             │  、一部分  │
│  │            ├───────────────────┤(二)通訊監察譯│
│  │            │A ：喂                                │  文：99年度│
│  │            │B ：喂                                │  偵字第2051│
│  │            │A ：嘿、怎麼不說話                    │  號卷第29-3│
│  │            │B ：3                                 │  0 頁      │
│  │            │A ：阿                                │            │
│  │            │B ：你那裡有嗎                        │            │
│  │            │A ：你問那要做什麼，你說啦            │            │
│  │            │B ：3000                              │            │
│  │            │A ：阿                                │            │
│  │            │B ：3000                              │            │
│  │            │A ：好啦、要拿去哪裏                  │            │
│  │            │B ：百姓公                            │            │
│  │            │A ：好、到打給你                      │            │
│  │            │B ：現在喔                            │            │
│  │            │A ：嘿                                │            │
│  ├──────┼───────────────────┤            │
│  │99年3 月31日│A ：0000-000000（甲○○）             │            │
│  │14時18分9 秒│B ：0000-000000（黃文興）             │            │
│  │            ├───────────────────┤            │
│  │            │B ：喂                                │            │
│  │            │A ：到阿                              │            │
│  │            │B ：有無百姓公阿這有無                │            │
│  │            │A ：到阿                              │            │
│  │            │B ：在廁所這邊啦                      │            │
│  │            │A ：那一邊、你都不能出來一下，我就不知│            │
│  │            │    在那一邊，你叫我去那一邊          │            │
│  │            │B ：好好                              │            │
├─┼──────┼───────────────────┼──────┤
│2.│99年4 月2 日│A ：0000-000000（甲○○）             │(一)犯罪事實壹│
│  │14時11分14秒│B ：0000-000000（黃文興）             │  、二部分  │
│  │            ├───────────────────┤(二)通訊監察譯│
│  │            │A ：喂                                │  文：99年度│
│  │            │B ：喂、頭家                          │  偵字第2051│
│  │            │A ：你說                              │  號卷第31-3│
│  │            │B ：你人在斗六還是在哪裡？            │  2 頁      │
│  │            │A ：在二水這                          │            │
│  │            │B ：阿                                │            │
│  │            │A ：二水                              │            │
│  │            │B ：哭夭、我斗六阿                    │            │
│  │            │A ：我那時後跟你說我人在斗六          │            │
│  │            │B ：阿                                │            │
│  │            │A ：阿、我等一下會過啦                │            │
│  │            │B ：你甘可以現在隨來                  │            │
│  │            │A ：無法度啦、你都雄雄，好像為一個人服│            │
│  │            │    務，剛回來而已，你也要讓我用一下，│            │
│  │            │    你怎樣                            │            │
│  │            │B ：阿                                │            │
│  │            │A ：你人在斗六、要怎樣啦              │            │
│  │            │B ：我可以隨回去阿                    │            │
│  │            │A ：你可以隨回去、我不可隨去你干阿，你│            │
│  │            │    是番阿聽無，我剛回來讓我用一下啦  │            │
│  │            │B ：喔                                │            │
│  │            │A ：你要怎樣                          │            │
│  │            │B ：20分呢                            │            │
│  │            │A ：20分我從那騎到那裡也不止20分      │            │
│  │            │B ：喔、半點鐘好嗎                    │            │
│  │            │A ：半點鐘也無法度，我跟你說我剛回來你│            │
│  │            │    聽無，你真的聽無還是怎樣          │            │
│  │            │B ：哦                                │            │
│  ├──────┼───────────────────┤            │
│  │99年4 月2 日│A ：0000-000000（甲○○）             │            │
│  │14時47分44秒│B ：0000-000000（黃文興）             │            │
│  │            ├───────────────────┤            │
│  │            │B ：喂                                │            │
│  │            │A ：喂、現在要過去了，你要按怎        │            │
│  │            │B ：我百姓公啦                        │            │
│  │            │A ：阿                                │            │
│  │            │B ：我跑回去百姓公阿                  │            │
│  │            │A ：你要怎樣嗯                        │            │
│  │            │B ：我跑來百姓公啦                    │            │
│  │            │A ：我問你要怎樣啦                    │            │
│  │            │B ：喔、3 啦                          │            │
│  │            │A ：阿                                │            │
│  │            │B ：3                                 │            │
│  │            │A ：阿                                │            │
│  │            │B ：3                                 │            │
│  │            │A ：按怎                              │            │
│  │            │B ：拜3                               │            │
│  │            │A ：好啦                              │            │
├─┼──────┼───────────────────┼──────┤
│3.│99年4 月11日│A ：0000-000000（甲○○）             │(一)犯罪事實壹│
│  │21時17分42秒│B ：0000-000000（吳建忠）             │  、三部分  │
│  │            ├───────────────────┤(二)通訊監察譯│
│  │            │A ：喂                                │  文：99年度│
│  │            │B ：喂                                │  偵字第2051│
│  │            │A ：按怎                              │  號卷第42頁│
│  │            │B ：有在我們這無                      │            │
│  │            │A ：按怎你說                          │            │
│  │            │B ：阿                                │            │
│  │            │A ：說啦                              │            │
│  │            │B ：按怎                              │            │
│  │            │A ：說阿                              │            │
│  │            │B ：聽無                              │            │
│  │            │A ：你要做什麼說阿                    │            │
│  │            │B ：喔、要叫你拿1 仟的酒啦、阿        │            │
│  │            │A ：好阿                              │            │
│  │            │B ：現在哪裏                          │            │
│  │            │A ：我庄內                            │            │
│  │            │B ：阿                                │            │
│  │            │A ：我庄內                            │            │
│  │            │B ：你庄內                            │            │
│  │            │A ：嘿啊                              │            │
│  │            │B ：喔、一樣高速公路下等好嗎          │            │
│  │            │A ：要買高粱的、現在高粱很厚，我無法度│            │
│  │            │B ：阿                                │            │
│  │            │A ：高粱很厚，我無法度啦              │            │
│  │            │B ：喔                                │            │
│  │            │A ：要疤數少（台語）卡少我才有法度    │            │
│  │            │B ：阿、就1 仟元的高粱                │            │
│  │            │A ：好啦                              │            │
│  │            │B ：阿                                │            │
│  │            │A ：好                                │            │
│  │            │B ：好喔，高速公路下等你              │            │
│  │            │A ：好                                │            │
│  │            │B ：嗯                                │            │
└─┴──────┴───────────────────┴──────┘
附錄法條：
毒品危害防制條例第4條第2項
製造、運輸、販賣第二級毒品者，處無期徒刑或7年以上有期徒
刑，得併科新臺幣1千萬元以下罰金。

司法院資訊處製作；財團法人民間司法改革基金會備份。
